臺灣臺南地方法院刑事判決　　　　　　 99年度簡上字第455號
上　訴　人　臺灣臺南地方法院檢察署檢察官
上　訴　人
即　被　告　詹淑玲
上列上訴人等因被告傷害案件，不服本院中華民國九十九年十一
月十五日第一審刑事簡易判決（九十九年度簡字第二七六○號，
原聲請簡易判決處刑案號：臺灣臺南地方法院檢察署九十九年度
營偵字第一三○九號），提起上訴，本院管轄之第二審合議庭判
決如下：
    主      文
上訴均駁回。
    事實及理由
一、本案經本院審理結果，認第一審以被告犯成年人故意對兒童
    犯傷害罪，判處拘役六十日，併諭知易科罰金之折算標準，
    認事用法及量刑均無不當，應予維持，並引用第一審判決書
    記載之事實、證據（如附件判決）。
二、檢察官據告訴人之請求提起上訴意旨稱：被告對年僅九歲之
    被害人犯刑法第二百七十七條第一項之傷害罪，犯後毫無悔
    意，態度欠佳，量刑過輕，難認原判決妥適，請撤銷原判決
    ，另為適當之判決等語；被告則提起上訴稱：被告於本案案
    發前即罹有焦慮性併衝動控制障礙疾病，情緒控制較弱，且
    事發前係被告女兒遭羅姓兒童毆傷，被告到場質問時，又遭
    羅姓兒童以「幹你娘雞巴」等穢語辱罵，被告於盛怒下始出
    手毆打羅姓兒童，情節堪以憫恕，請宣告緩刑等語。
三、經查：原判決採擇證據、認定事實暨適用法律均無不當，而
    刑法裁量權乃法官於個案審判時，依據全卷資料所得出之評
    價，不必然須與其餘法官之刑罰裁量標準一致；上訴理由泛
    稱「量刑過輕」、「情堪憫恕」云云，惟關於刑之量定，係
    實體法上賦予法院得為自由裁量之事項，倘其未有逾越法律
    所規定之範圍，除顯有失出失入等科罰與罪責不相當之情形
    外，應予尊重，不得任意加以指摘；本件原審量刑之酌科，
    係綜據被告之素行，本件起因係被告女兒盧姓兒童在校期間
    疑遭羅姓兒童毆打，被告未先告知校方調查釐清真相而為適
    當處理，逕自尋得未滿十二歲之被害人羅姓兒童責問後，掌
    摑被害人羅姓兒童，致被害人羅姓兒童受有兩臉頰及胸部挫
    傷、瘀傷等傷害，精神受創亦鉅，實屬不該，被告犯後坦承
    罪行態度尚佳，於調解程序中，被告同意被害人羅姓兒童之
    父提出登報道歉之條件，然因被害人羅姓兒童之父反悔而未
    能成立調解，有本院刑事庭調解案件進行單在卷可考，與其
    他一切情狀而為謹慎之裁量，無何科罰與罪責不相當之瑕疵
    可指。檢察官僅據告訴人之請求而以原審量刑過輕為由提起
    上訴，顯係任意指摘原審法院量刑，為無理由，應予駁回。
    另查：上訴人即被告既明知其罹患焦慮症併衝動控制障礙，
    行動控制力較常人為差，於知悉其女兒遭羅姓兒童毆打後，
    更應謹慎行事尋求學校協助，避免直接與羅姓兒童面對面產
    生衝突才是，被告反私下找尋羅姓兒童質問，果因情緒失控
    而犯傷害犯行，再以此為藉口主張減輕其刑，已難令人認同
    其有可以憫恕之處。再依被告之前於警詢、檢察官偵察及本
    院審理中之供述觀之，被告對於事發經過記憶清晰，陳述具
    有條理，顯無行為時因精神障礙或其他心智缺陷，致不能辨
    識其行為違法或欠缺依其辨識而行為之能力或因前項之原因
    ，導致其辨識行為違法或依其辨識而行為之能力，有顯著減
    低之情形，尚與刑法第十九條第一、二項不罰或得減輕其之
    規定不符；此外遭羅姓兒童辱罵穢語等節，早經被告於警詢
    中陳述明確(見警卷第5、6頁)，而經原審審酌，被告以上揭
    理由，上訴請求宣告緩刑等語，自亦無理由，應併予駁回。
四、末按第二審判決書，得引用第一審判決書所記載之事實、證
    據及理由，對案情重要事項第一審未予論述，或於第二審提
    出有利於被告之證據或辯解不予採納者，應補充記載其理由
    ，刑事訴訟法第三百七十三條定有明文，併此敘明。
據上論斷，應依刑事訴訟法第四百五十五條之一第一項、第三項
、第三百六十八條、第三百七十三條，判決如主文。
本案經檢察官黃淑妤到庭執行職務。
中　　華　　民　　國　 100　　年　　5 　　月　　10　　日
　　　　　　　　　刑事第十一庭  審判長法　官　鍾邦久
　　　      　　　　　　　　　　　　　法　官　包梅真
　　　　　　　　　                    法　官  蔡直青
以上正本證明與原本無異。
不得上訴。
　　　　　　      　　　　　　　　　　書記官　顏惠華
中　　華　　民　　國　 100　　年　　5 　　月　　10　　日
附件：
臺灣臺南地方法院刑事簡易判決　　　　　99年度簡字第2760號
聲　請　人　臺灣臺南地方法院檢察署檢察官
被　　　告　詹淑玲　女　39歲（民國○○年○月○日生）
　　　　　　　　　　身分證統一編號：Ｚ000000000號
　　　　　　　　　　住臺南縣新營市○○街50號
　　　　　　　　　　居臺南縣柳營鄉仁和村橋南227號
上列被告因傷害案件，經檢察官聲請以簡易判決處刑（99年度營
偵字第1309號），本院判決如下：
    主      文
詹淑玲成年人故意對兒童犯傷害罪，處拘役陸拾日，如易科罰金
，以新臺幣壹仟元折算壹日。
    事實及理由
一、本件犯罪事實及證據，均引用檢察官聲請簡易判決處刑書（
    如附件）之記載。
二、核被告所為，係犯刑法第277條第1項之傷害罪。被告為成年
    人，被害人羅姓兒童係89年9 月15日生，為未滿12歲之兒童
    ，被告成年人對於未滿12歲之被害人羅姓兒童故意犯傷害罪
    ，應依兒童及少年福利法第70條第1 項前段規定加重其刑。
    爰審酌被告之素行，本件起因係被告女兒盧姓兒童在校期間
    疑遭羅姓兒童毆打，被告未先告知校方調查釐清真相而為適
    當處理，逕自尋得未滿12歲之被害人羅姓兒童責問後，掌摑
    被害人羅姓兒童，致被害人羅姓兒童受有兩臉頰及胸部挫傷
    、瘀傷等傷害，精神受創亦鉅，實屬不該，被告犯後坦承罪
    行態度尚佳，於調解程序中，被告同意被害人羅姓兒童之父
    提出登報道歉之條件，然因被害人羅姓兒童之父反悔而未能
    成立調解，有本院刑事庭調解案件進行單在卷可考，與其他
    一切情狀，量處如主文所示之刑，並諭知易科罰金之折算標
    準，以示懲儆。
三、據上論斷，依刑事訴訟法第449 條第1 項前段、第454 條第
    2 項，兒童及少年福利法第70條第1 項前段，刑法第11條前
    段、第277 條第1 項、第41條第1 項前段，刑法施行法第1
    條之1 第1 項、第2 項前段，逕以簡易判決處刑如主文。
四、如不服本件判決，得自收受送達後10日內，向本院提出上訴
    狀（附繕本），上訴於本院管轄之第二審地方法院合議庭。
    上訴。
中　　華　　民　　國　　99　　年　　11　　月　　15　　日
　　　　　　　　　刑事第十三庭  法　官　熊祥雲
以上正本證明與原本無異。
如不服本判決，應於收受判決正本後10日內，向本院提出上訴狀
（應附繕本），上訴於本院合議庭。
  　　　　　　　　　　　　　　　書記官　柯貞如
中　　華　　民　　國　　99　　年　　11　　月　　15　　日
附錄本案論罪科刑法條全文：
刑法第277條第1項
傷害人之身體或健康者，處三年以下有期徒刑，拘役或一千元以
下罰金。
兒童及少年福利法第70條第1項
成年人教唆、幫助或利用兒童及少年犯罪或與之共同實施犯罪或
故意對其犯罪者，加重其刑至二分之一。但各該罪就被害人係兒
童及少年已定有特別處罰規定者，不在此限。
附件：
臺灣臺南地方法院檢察署檢察官聲請簡易判決處刑書
　　　　　　　　　　　　　　　　　　99年度營偵字第1309號
　　被　　　告　詹淑玲　女　39歲（民國○○年○月○日生）
                        國民身分證統一編號：Ｚ000000000號
　　　　　　　　　　　　住臺南縣新營市○○街50號
　　　　　　　　　　　　居臺南縣柳營鄉仁和村橋南227號
上列被告因傷害案件，業經偵查終結，認為宜以簡易判決處刑，
茲將犯罪事實及證據並所犯法條分敘如下：
        犯  罪  事  實
一、詹淑玲於民國99年5月13日下午2時許，在臺南縣新營市○○
    街5號公誠國小內之籃球場，因不滿其女兒盧姓兒童（姓名
    年籍資料詳卷）遭羅姓兒童（姓名年籍資料詳卷）毆打（羅
    姓兒童涉嫌傷害罪嫌部分，另案由臺灣臺南地方法院少年法
    庭審理中），竟基於傷害人之身體之犯意，徒手毆打羅姓兒
    童，致羅姓兒童受有兩臉頰及胸部挫傷、瘀傷等傷害。
二、案經羅姓兒童訴由臺南縣警察局新營分局報告偵辦。
        證  據  並  所  犯  法  條
一、證據：（一）被告詹淑玲於警詢及本署檢察事務官詢問時之
    供述；（二）證人盧姓兒童於警詢中之證述；（三）證人羅
    姓兒童於警詢及本署檢察事務官詢問時之證述；（四）奇美
    醫院柳營分院診斷證明書、行政院衛生署新營醫院診斷證明
    書；（五）照片4張。
二、所犯法條：核被告詹淑玲所為，係犯刑法第277條第1項之傷
    害罪嫌。又被告詹淑玲為上開傷害行為時為成年人，證人羅
    姓兒童則為89年次之9歲兒童，有渠等年籍資料在卷足憑，
    被告詹淑玲故意對羅姓兒童犯傷害罪，應依兒童及少年福利
    法第70條第1項規定依法加重其刑。
三、依刑事訴訟法第451條第1項聲請逕以簡易判決處刑。
    此      致
臺灣臺南地方法院
中    華    民    國    99    年    10    月    7     日
                          檢　察　官      李  駿  逸
本件證明與原本無異
中　　華　　民　　國　　99　　年　　10　　月　　19　　日
                          書  記  官      陳  仕  龍
附錄所犯法條：
刑法第277條第1項
傷害人之身體或健康者，處3年以下有期徒刑、拘役或1千元以下
罰金。
